臺灣雲林地方法院刑事判決
110年度簡上字第73號
上  訴  人
即  被  告  彭光莉


上列上訴人即被告因傷害案件，不服本院虎尾簡易庭110年度虎
簡字第129號中華民國110年9月9日刑事簡易判決（聲請簡易判決
處刑書案號：110年度偵字第1636號），提起上訴，本院管轄之
第二審合議庭判決如下：
    主      文
上訴駁回。
彭光莉緩刑貳年，緩刑期間付保護管束，並應於本判決確定之日
起陸個月內接受法治教育課程貳場次。
    事實及理由
一、本案經本院第二審合議庭審理結果，認第一審刑事簡易判決
    之認事用法及量刑均無不當，應予維持（理由詳如後述），
    就證據部分補充「上訴人即被告彭光莉（下稱被告）於本院
    第二審之自白」外，餘均引用第一審判決書記載之犯罪事實
    、證據及理由（如附件）。
二、被告上訴意旨略以：伊承認傷害告訴人鄭家雯，也已經認真
    悔改，因為經濟狀況不佳，請求給予緩刑宣告機會等語。
三、按量刑之輕重，係屬事實審法院得依職權自由裁量之事項，
    苟法院於量刑時，已以行為人之責任為基礎，斟酌刑法第57
    條各款所列情狀，而未逾越法定範圍，又未濫用其職權，即
    不得指為違法（最高法院101年度台上字第3147號判決意旨
    參照）。原審以被告罪證明確，因而適用刑事訴訟法第449
    條第1項前段、第3項、第454條第2項（程序法），刑法第27
    7條第1項、第47條第1項（但不加重其刑）、第41條第1項前
    段，刑法施行法第1條之1第1項規定，並審酌「被告僅因細
    故，竟恣意至檢察官聲請簡易判決處刑書所載之案發地點揮
    灑紙張，進而與告訴人產生爭執進而相互扭打，二人皆各受
    有身體上之傷害，顯見被告欠缺防免傷害他人身體、健康之
    基本法治意識；兼衡被告之犯罪動機、目的、手段及告訴人
    所受之傷勢非重，以及考量被告於臺灣高等法院被告前案紀
    錄表所載之素行、教育程度、職業、經濟條件、家庭生活狀
    況、犯後態度」等一切情狀，於法定刑度內量處被告拘役30
    日，並諭知易科罰金之折算標準，經核原審認事用法及量刑
    均無不當，應予維持。
四、按刑法第74條第2款所稱：「5年以內」未曾受有期徒刑以上
    刑之宣告，應以後案宣示判決之時，而非以後案犯罪之時，
    為其認定之基準；即後案「宣示判決時」既已逾前案有期徒
    刑執行完畢或赦免後5年以上，雖後案為累犯，但累犯成立
    之要件與宣告緩刑之前提要件（即刑法第74條第1款、第2款
    【現行刑法第74條第1項第1款、第2款】所示之情形）本不
    相同，且法律亦無限制累犯不得宣告緩刑之規定。故成立累
    犯者，若符合緩刑之前提要件，經審酌後，認其所宣告之刑
    以暫不執行為適當者，仍非不得宣告緩刑（最高法院92年11
    月25日第18次刑事庭會議決議意旨參照）。查被吿於本案犯
    行前雖因其於105年10月31日徒刑易服社會勞動改受易科罰
    金執行完畢而屬累犯，有臺灣高等法院被告前案紀錄表在卷
    可稽，惟本院宣示本案判決之時間，已逾前案有期徒刑執行
    完畢後5年以上，亦符合刑法第74條第1項第2款之宣告緩刑
    要件。考量被告因一時失慮，致罹刑典，惟犯後終能坦承犯
    行，且業已與告訴人達成調解（本院110年度虎小調字第525
    號、第526號調解筆錄），被告經此起訴審判科刑，應已足
    促其警惕，信無再犯之虞，本院因認上開宣告之刑，以暫不
    執行為適當，爰併予宣告緩刑2年。被告未經思慮即率爾為
    上開行為，法治觀念仍有待加強，為警惕被告日後應審慎行
    事，避免再犯，爰依刑法第74條第2項第8款規定，命被告應
    於本判決確定後6個月內接受法治教育課程2場次，俾使被告
    建立正確法律觀念，再依刑法第93條第1項第2款規定，宣告
    緩刑期間付保護管束，以啟自新。如於緩刑期間，有違反上
    開所定負擔情節重大，足認原宣告之緩刑難收其預期效果，
    而有執行刑罰之必要者，得依刑法第75條之1第1項第4款規
    定，撤銷其緩刑之宣告。　　
五、應適用之法律：刑事訴訟法第455條之1第1項、第3項、第37
    3條、第368條，刑法第74條第1項第2款、第2項第8款、第93
    條第1項第2款。
本案經檢察官郭智安聲請以簡易判決處刑，檢察官蕭仕庸、吳淑
娟到庭執行職務。
中　　華　　民　　國　　111 　年　　3 　　月　　23　　日
                  刑事第六庭  審判長法  官   鍾世芬
                                    法  官   簡伶潔
                                    法  官   陳韋仁
以上正本證明與原本無異。
不得上訴。
中　　華　　民　　國　　111 　年　　3 　　月　　23　　日
                                    書記官   陳映佐

附錄論罪科刑法條：
中華民國刑法第277條第1項
傷害人之身體或健康者，處5年以下有期徒刑、拘役或50萬元以
下罰金。

附件：本院110年度虎簡字第129號判決